Inventaris van het Archief van de Familie Boissevain en Aanverwante Families
Stadsarchief Amsterdam
Archief van de Familie Boissevain en Aanverwante Families
1556 - 1992
394
Stadsarchief Amsterdam
Boissevain, familie
De archiefvormer De familie stamt af van Lucas Bouyssavy, een wijnboer uit het Franse Bergerac, die vanwege zijn protestantse geloof zijn land ontvluchtte en zich in 1687 in Amsterdam vestigde. Rond 1700 noemde hij zich Boissevain. Lucas moest aanvankelijk nog een beroep doen op de diaconie van de Waalse kerk, maar zijn nakomelingen behoorden ruim een eeuw later tot de gegoeden van Amsterdam. Daniel Boissevain (1772-1834) handelde in onder meer Franse, Duitse en koloniale goederen. Zijn zoon Gideon Jeremie (1796-1875) verlegde het accent naar de handelsvaart en assurantie. Diens zoon Jan (1836-1904) richtte zich op de stoomvaart. Een bekend lid van de familie is Charles (1842-1927), die van 1887 tot 1908 hoofdredacteur van het Algemeen Handelsblad was. Walrave Boissevain (1876-1944) heeft naam gemaakt als liberaal lid van de Tweede Kamer en als lid van de gemeenteraad. Het archief Het archief bevat vooral persoonlijke gegevens van leden van de familie, zoals brieven, gedichten en memo ires. Het dagboek van Daniel Boissevain (1772-1834) bevat veel informatie over zijn dagelijkse bezigheden (inv.nr. 28). Van zijn zoon Gideon Jeremie (1796-1875) zijn diverse egodocumenten overgeleverd (inv.nrs. 106-114). Daaronder bevinden zich behalve brieven van en aan hem ook in het Frans opgeschreven memoires, enkele reisverslagen en een autobiografie. Hij schreef vaak over zijn gemoedstoestand. Zijn dagboeken over de jaren 1834-1875 geven een mooi beeld van het leven van een Amsterdamse koopman en reder in de negentiende eeuw. Er zijn nog andere dagboeken, onder meer van Annette Jeanne Boissevain (1808-1890) uit 1849-1850 (inv.nr. 212) en van Eduard Boissevain (1810-1885), geschreven in 1831 tijdens de Belgische veldtocht (inv.nr. 268). Maria (Mia) Boissevain (1878-1959) kwam op voor de belangen van vrouwen. Zo was zij betrokken bij de tentoonstelling De Vrouw 1813-1913 op het landgoed Meerhuizen aan de Amsteldijk. Zij liet een autobiografie na (inv.nr. 748). Het gezin van Jan en Mies Boissevain-van Lennep speelde in de Tweede Wereldoorlog een indrukwekkende rol: allen maakten deel uit van de verzetsgroep 'cs6', die genoemd was naar het huisadres Corellistraat 6. Het verzetswerk was uiterst riskant. Jan Boissevain, twee zoons en een neef kwamen erbij om. Er zijn stukken betreffende de arrestatie van Jan Boissevain en zijn verblijf in het concentratiekamp Vught (inv.nrs. 823-824). Van de aan de Boissevains gelieerde families Retemeyer, Van Wijck, Mollet, Brugmans, Den Tex en andere is veel materiaal aanwezig. Het bedrijfsarchief Boissevain wordt afzonderlijk bewaard, zie toegangsnr. 647.
- FAMILIE BOISSEVAIN, 1
  - JEREMIE (1702-1762) X MARIE CHARLOTTE DU CHESNE (1705-1779), 1.1; Boissevain, J. (Jeremie, 1702-1762); Chesne, M.C. du (Marie Charlotte, 1705-177;)
    - Discours à la Mémoire de feue respectable. Verhandeling door een onbekende naar aanleiding van het overlijden van Marie Charlotte, 1780; 1; 1 deel
  - GEDEON JEREMIE (1741-1802) X MARGUÉRITE QUIEN (1746-1808), 1.2; Boissevain, G.J. (Gedeon Jeremie, 1741-1802); Quien, M. (Marguérite, 1746-1808)
    - Gedichten van Gedeon Jeremie, 1768 - 1801; 2; 4 stukken
    - Gedicht voor Gedeon en Marguérite van J.G. Doornik, 1792; 3; 1 stuk
    - Stukken betreffende de vereniging 'Société du Mercredi', waarvan Gedeon mede-oprichter was, 1771 - 1782; 4-6; 1 pak en 2 deeltjes
      - Statuten en programma, 4
      - Gedichten, 5
      - Verhandelingen, 6; 1 pak
    - Wissel van Gedeon, 1773; 7; 1 stuk
    - Onderhandse akten van aanstelling van Gedeon bij de firma's Brausberg Streckeisen en Comp. en Hogguer, Grand en Co. 1784, 1788, 8; 2 stukken
      Niet raadpleegbaar
    - Circulaires van het overlijden van Gedeon en Marguérite. 1802, 1808, 9; 2 stukken
  - MARIE CHARLOTTE (1768-1808) X CAREL FABER (1767-1813), 1.3; Boissevain, M.C. (Marie Charlotte, 1768-1808); Faber, C. (Carel, 1767-1813)
    - Brieven aan Marie van Gedeon Jeremie. 1785, 1792, 10; 1 omslag
    - Stukken betreffende het huwelijk, 1795; 11; 1 omslag
    - Familiekroniek met aantekeningen van Carel betreffende familiegebeurtenissen, 1768 - 1808; 12; 1 katern
    - Circulaires van het overlijden en begraven van Marie Charlotte, 1808; 13; 2 stukken
  - DANIEL (1772-1834) X JOHANNA MARIA RETEMEYER (1776-1820), 1.4; Boissevain, D. (Daniël, 1772-1834); Retemeyer, Johanna Maria (1776-1820)
    - Persoonlijk leven, 1.4.1
      - Brieven, 1.4.1.1
        - Ingekomen- en minuten van uitgaande brieven, 1795 - 1834; 14; 1 omslag
        - Brievenboek van Daniel, 1814 - 1834; 15; 1 pak
      - Personalia, 1.4.1.2
        - Onderhandse akte van compagnieschap tussen Daniel en A.C. Retemeyer. Met aanvulling, 1807, 1797; 16; 1 stuk
        - Stukken betreffende de benoeming van Daniel tot lid van de Kamer en Rechtbank van Koophandel, 1813; 17; 1 omslag
        - Doop- en geboortebewijzen van de kinderen, 1813 - 1820; 18; 1 omslag
        - Aantekeningen van Daniel betreffende familiegebeurtenissen, 1795 - 1823; 19; 1 deel
        - Lijst van uitgenodigde personen, met aantekening van hun antwoord, 20; 1 stuk
        - Overlijdensberichten van Daniel, 1834; 21; 1 omslag
      - Financiën, 1.4.1.3
        - Kwitanties van Daniel. 1799, 1810, 22; 1 omslag
        - Onderhandse akten van schuldbekentenis, 1799 - 1812; 23; 1 omslag
        - Notariële akte van procuratie van H.C. Retemeyer voor Daniel, 1812; 24; 1 stuk
        - Aantekening betreffende Franse assignaten, 25; 1 stuk
      - Pennevruchten, 1.4.1.4
        - Ingekomen gedichten, 1795 - 1834; 26; 1 omslag
        - Verslag van een reis naar Kleef door Daniel, Carel Faber en echtgenotes, 1807; 27; 1 deeltje
        - Dagboeken van Daniel, met een memorie van een zoon van Daniel over de ziekte en het overlijden van Daniel. Met bijlagen en s.d., 1810 - 1834; 28A-28D; 4 omslagen
          - 1812, 28A
          - 1 Jan 1814 - 18 Nov 1834, 28B
          - Memorie van de ziekte en het overlijden van Daniel, opgesteld door een zoon. Met bijlagen, 1834; 28C
          - Afschrift van de dagboeken van Daniel, 1810 - 1813; 28D
        - Tekst van een toespraak van Napoleon voor de Raad van Handel, opgeschreven door Daniel, 1811; 29; 1 stuk
    - Ingekomen publikaties en verzamelde stukken, 1.4.2
      - Reglement van de Maatschappij van Onderlinge Waarborg, waarvan Daniel commissaris was. Gedrukt, 1828; 30; 1 deeltje
      - Reglement van de Societé Francaise, waarvan Jeremie, Daniels vader, een der stichters was. Gedrukt, 1831; 31; 1 deeltje
    - Regeling nalatenschap, 1.4.3
      - Rekening van het beheer van de nalatenschap van Daniel door Gideon Jeremie, 1834 - 1853; 32; 1 deel
  - JEAN (1774-1804), 1.5; Boissevain, J. (Jean, 1774-1804)
    - Kwitantie van E. Chatelain en E.L. Le Normant voor Jean, 1802; 33; 1 stuk
  - SUZANNA ELISABETH (1783-1870) X 1 CAREL FABER (1767-1813), X 2 FIJKO HUSKUS (1774-1824), 1.6; Boissevain, S.E. (Suzanna Elisabeth, 1783-1870); Faber, C. (Carel, 1767-1813); Huskus, Fijko (1774-1824)
    - Brieven van familieleden, 1805 - 1844; 34; 1 omslag
    - Bewijs van poorterschap van Carel, 1795; 35; 1 stuk
    - Plaatsbewijzen voor de bruiloft van Suzanna en Carel, 1809; 36; 2 stukken
    - Verslag van een reis door Gelderland, met rekening, 1811; 37; 1 katern
    - Stukken betreffende het overlijden van Catharina van der Spijk, eerste echtgenote van Fijko Huskus, 1815; 38; 2 stukken
    - Memorie van aangifte voor het recht van successie over de nalatenschap van Marguerite Madelaine Boissevain voor Suzanna. Concept, 1857; 39; 1 stuk
    - Bewijs van lidmaatschap van Felix Meritis van Carel, 40; 1 stuk
  - ISAAC GEDEON (1788-1811), 1.7; Boissevain, I.G. (Isaac Gedeon, 1788-1811)
    - Circulaire betreffende het overlijden van Isaac Gedeon, 1811; 41; 1 stuk
  - MARGUERITE MADELAINE (1791-1857), 1.8; Boissevain, M.M. (Marguerite Madelaine, 1791-1857)
    - Brief van Margueritte Elisabeth en Jacques Elie Pauly, 1820; 42; 1 stuk
    - Verslag van een reis door Duitsland, 1823; 43; 1 katern
  - GIDEON JEREMIE (1796-1875) X 1 ANTHOINETTA ELISABETH KLIJN (1796-1817), X 2 JUDITH VAN WALREE (1804-1827), X 3 MARIA VAN HEUKELOM (1801-1866), 1.9; Boissevain, G.J. (Gideon Jeremie, 1796-1875); Heukelom, Maria van; Klijn, Anthoinetta Elisabeth (1796-1817); Walree, Judith van (1804-1827)
    - Persoonlijk leven, 1.9.1
      - Brieven, 1.9.1.1
        - Brieven van familieleden N.B. Inv. nrs. 44-47 per persoon geordend, 1807 - 1875; 44-48; 1 pak en 4 omslagen
          - Aan elkaar, 1830 - 1865; 44; 1 pak
          - Van ouders, 1807 - 1855; 45
          - Van broers en zusters, 1821 - 1875; 46
          - Van (klein)kinderen, 1838 - 1872; 47
          - Van andere familieleden, 1817 - 1866; 48
        - Brieven van andere personen, 1807 - 1875; 49; 1 omslag
        - Brieven met uitnodigingen en bekendmakingen van huwelijken, 1807 - 1855; 50; 1 omslag
        - Minuten van uitgaande brieven, 1821 - 1866; 51-52; 2 omslagen
          - Minuten van uitgaande brieven, 1821 - 1866; 51
          - Brievenboek van Gideon N.B. Met tafel, 20e eeuw, 1836 - 1850; 52
      - Personalia, 1.9.1.2
        - Paspoorten van Gideon. 5 chirografen, 1813 - 1859; 53
        - Onderhandse akten van compagnieschap van Gideon, Daniel, Charles Faber. Met bijlagen, 1820 - 1867; 54; 1 omslag
        - Afschriften van testamenten en holografische codicillen, 1826 - 1873; 55; 1 omslag
        - Doopbewijs van Gideon. Uittreksel, 1827, 1796; 56; 1 stuk
        - Lijsten met genodigden voor danspartijtjes, 1828 - 1860; 57; 1 omslag
        - Stukken betreffende het huwelijk van Gideon en Maria, 1830; 58; 1 omslag
        - Geboortebewijzen van de kinderen, 1831 - 1844; 59; 1 omslag
        - Stukken betreffende het overlijden van zoon Daniel, 1849; 60; 1 omslag
        - Onderhandse akte van overeenkomst betreffende plaatsvervanging voor de Nationale Militie van zoon Walrave, 1852; 61; 1 stuk
        - Stukken betreffende het overlijden van zoon Walrave, 1854; 62; 1 omslag
        - Stukken betreffende het huwelijk van dochter Annette en Hendrik Lambertus Kruseman, 1861; 63; 1 omslag
        - Onderhandse akte van overeenkomst tussen Gideon, Jan en Petronella betreffende gezamenlijke bewoning en huishouding. Met bijlage, 1866; 64; 2 stukken
        - Lijsten van personen die door Gideon verwittigd werden van familiegebeurtenissen, 1866 - 1871; 65; 1 omslag
      - Financiën en eigendommen, 1.9.1.3
        - Kasboek, journaal, grootboek, 1.9.1.3.1
          - Kasboek van persoonlijke uitgaven van Gideon. Met bijlagen, 1831 - 1845; 66-68; 3 delen
            - 1831 - 1845, 66
            - 1846 - 1860, 67
            - 1861 - 1875, 68
          - Kasboek van het spaargeld van Gideon, 1852 - 1875; 69; 1 deeltje
          - Journaal van Gideon, 1828 - 1875; 70-71; 2 delen
            - 1828 - 1858, 70
            - 1859 - 1875, 71
          - Grootboek van Gideon, 1828 - 1875; 72-73; 2 delen
            - 1828 - 1868, 72
            - 1869 - 1875, 73
          - Register van de inkomsten en uitgaven van effecten en aandelen, 1828 - 1876; 74-75; 2 delen
            - 1828 - 1863, 74
            - 1866 - 1876, 75
          - Kasboek van persoonlijke en huishoudelijke uitgaven van Maria, 1857 - 1867; 76-77; 2 delen
            - 1857 - 1867, 76
            - N.B. Extra kasboek., 1858 - 1867; 77
          - Kasboek van het beheer van onroerend goed, 1848 - 1874; 78-81; 4 delen
            - 'Groot Sprielt', 1848 - 1875; 78
            - Herengracht RR 366, 1856 - 1874; 79
            - 'Duinvlied', 1856 - 1867; 80
            - 'Duinvlied'. Bloembollen en geiten, 1856 - 1867; 81
          - Kasboek van het onderhoud van huizen van Gideon en Maria op de Heren- en Keizersgracht, 1852 - 1872; 82-87; 6 delen
            - Schilder, 1852 - 1872; 82
            - Metselaar, 1854 - 1872; 83
            - Smit, 1854 - 1872; 84
            - Timmerman, 1854 - 1872; 85
            - Behanger, 1854 - 1872; 86
            - Loodgieter, 1854 - 1872; 87
        - Diversen, 1.9.1.3.2
          - Offertes, rekeningen en kwitanties, 1825 - 1875; 88; 1 omslag
          - Eigendomsbewijzen van twee graven in de Waalse kerk. 1827, 1854. Met bijlage, 89; 1 omslag
          - Dagboekaantekeningen van Gideon als executeur van het testament van zijn oom Francois Jeremie, 1834; 90; 1 katern
          - Onderhandse akte van overeenkomst tussen Gideon en Daniel betreffende het afsluiten van zeeverzekeringen, met akte van dissolutie en kwitantie. 1840, 1848, 91; 2 stukken
          - Notitieboekje van Gideon, ca. 1842; 92; 1 deeltje
          - Stukken betreffende de Nederlandse Maatschappij van Algemene Renten-Verzekering, 1845; 93; 2 stukken
          - Staten van bezittingen van Gideon als assuradeur, opgemaakt ten behoeve van de Nederlandse Handel Maatschappij. Met bijlagen., 1849 - 1856; 94; 1 omslag
          - Stukken betreffende vorderingen op de stoomwasserij 'De Hoop' en J. van Bemmelen. 1849, 1863, 1869, 95; 1 omslag
          - Rekening wegens een uitstapje naar Duitsland, 1851; 96; 1 deeltje
          - Staten van ontvangsten en uitgaven en overzicht per rekening van Gideon en zijn zes kinderen, 1850 - 1853; 97; 1 omslag
          - Akte van procuratie van Gideon en Maria voor hun kinderen Daniel en Eduard, tot het ontvangen van rente op ingeschrevenkapitaal. Met verlengingen tot 1866, 1853; 98; 1 stuk
          - Stukken betreffende de koop van een huis op de Herengracht, 1853 - 1854; 99; 1 omslag
          - Jaarstaten van de huishoudelijke uitgaven. Met bijlagen, 1858 - 1875; 100; 1 omslag
          - Stukken betreffende een contract met de Duinwater Mij. 1860, 1865, 101; 2 stukken
          - Stukken betreffende de belastingaangifte door Gideon, 1861 - 1867; 102; 1 omslag
          - Onderhandse akte waarbij J. Roosenkrans verklaart dat hij bij Gideon obligaties in bewaring heeft gegeven, 1869; 103; 1 stuk
          - Aantekening betreffende de verdeling van de kosten voor hetverblijf van minderjarige broers en zusters in de ouderlijke woning, 104; 1 stuk
      - Pennevruchten, 1.9.1.4
        - Dagboeken, memoires, reisverslagen, 1.9.1.4.1
          - Curriculum vitae van Gideon, 1796 - 1823; 105; 1 deel
          - Dagboeken van Gideon, 1834 - 1870; 106; 1 pak
          - Dagboeken van Gideon, 1859 - 1874; 107A-107R; 18 delen
            - 1859 - 1860, 107A
            - 1 Jan 1861 - 6 Sep 1861, 107B
            - 7 Sep 1861 - 1 Mei 1862, 107C
            - 1 Mei 1862 - 31 Dec 1862, 107D
            - 1 Jan 1863 - 10 Sep 1863, 107E
            - 10 Sep 1863 - 28 Mei 1864, 107F
            - 29 Mei 1864 - 31 Dec 1864, 107G
            - 1 Jan 1865 - 29 Okt 1865, 107H
            - 31 Okt 1865 - 8 Jun 1866, 107I
            - 9 Jun 1866 - 31 Dec 1866, 107J
            - 1 Jan 1867 - 31 Aug 1867, 107K
            - 31 Aug 1867 - 6 Jun 1868, 107L
            - 7 Jun 1868 - 2 Mei 1869, 107M
            - 3 Mei 1869 - 28 Mrt 1870, 107N
            - 28 Mrt 1870 - 30 Jan 1871, 107O
            - 3 Feb 1871 - 12 Nov 1871, 107P
            - 12 Nov 1871 - 30 Jul 1873, 107Q
            - 15 Aug 1873 - 15 Nov 1874, 107R
          - Memoires d'un homme obscur, 1829; 108A-108B; 2 delen
            - Cahier 1, 108A
            - Cahier 2, 108B
          - Manuscript van een levensbeschrijving en memoires genaamd 'Mars 1858', 1857 - 1858; 109A-109C; 3 delen
            - Manuscript, 1857; 109A
            - 'Mars 1858', cahier 1, 109B; 1 deel
            - 'Mars 1858', cahier 2, 109C
          - Memoires van Gideon Boissevain, ca. 1874; 110; 1 deel
          - Reisverslagen van Gideon, 1811 - 1869; 111-114; 1 deel en 3 katernen
            - Emden, 1811; 111
            - Gelderland, 1813; 112
            - Texel, 1819; 113
            - Berlijn, 1869; 114; 1 deel
        - Gedichten, 1.9.1.4.2
          - Gedichten van Gideon, 1817 - 1872; 115; 1 pak
          - Ingekomen gedichten, 1815 - 1875; 116; 1 pak
          - Gedichten van H.H. Klijn ter gelegenheid van het huwelijk van Gideon en Anthoinetta, 1816; 117; 1 deel
        - Beschouwingen, 1.9.1.4.3
          - Beschouwingen van Gideon naar aanleiding van het overlijden van verwanten, 1817 - 1856; 118-120; 2 delen en 1 omslag
            - Anthoinetta Elisabeth Klijn, 1817; 118
            - Daniel, 1849; 119
            - Hendrik Harmen Klijn. Met concept, 1856; 120; 1 omslag
          - Andere beschouwingen van Gideon, 1841 - 1866; 121-126; 2 stukken, 3 delen en 1 omslag
            - 'Het armenwezen in Amsterdam'. Met klad N.B. Geschreven bij een verhandeling van G. Luttenberg over het armwezen in Nederland, 1841; 121; 1 omslag
            - 'La France en 1848', met een uitbreiding tot 1861, 122; 1 deel
            - Over 'Mattheüs 22: 37-40', 1860; 123; 1 deel
            - 'Vijftig jaar beursbezoek', 1861; 124; 1 deel
            - 'Memoires de Benjamin Franklin', 1866; 125; 1 stuk
            - 'De gewoontes van een koopman', 126; 1 stuk
          - Artikel van Gideon over een brochure 'over een op te rigtengirobank', 19e eeuw, 127; 1 stuk
        - Diversen, 1.9.1.4.4
          - Toneelstukken en essays van Gideon. 1870 en z.j., 128; 1 pak
          - Eeuwkalender, gemaakt naar Engels voorbeeld door Gideon, 129; 1 stuk
    - Openbaar leven, 1.9.2
      - Rekening van de Stads Tussen-Scholen, opgemaakt door Gideon als penningmeester van het bestuur. Mebijlagen, 1832; 130; 1 omslag
      - Journaal van een commissie van de Waalse gemeente, ter ondersteuning van een predikant, opgemaakt door Gideon, 1837 - 1850; 131; 1 deel
      - Stukken betreffende de Waalse gemeente. Gideon was president van het college van diakenen, 1839 - 1867; 132; 1 omslag
      - Bewijzen van lidmaatschap van verenigingen, 1845 - 1875; 133; 1 omslag
    - Ingekomen publikaties en verzamelde stukken, 1.9.3
      - Kranten en andere publikaties, verzameld door Gideon, 1805 - 1867; 134; 1 omslag
      - Stukken betreffende bankzaken, 1824 - 1864; 135; 1 omslag
      - Jaarredes van de president van de Nederlandsche Handelmaatschappij. Gedrukt, 1828 - 1834; 136; 1 omslag
      - Gedichten aan het vaderland gewijd door H.H. Klijn. Gedrukt N.B. Met opdracht aan Gideon en Maria, 1830; 137; 1 deel
      - Verhandeling over een op te richten handelsbank. Gedrukt N.B. Met opdracht aan Gideon, 1836; 138; 1 deeltje
      - Stukken betreffende de Nederlandsche Bank, 1839; 139; 2 stukken
      - Verslag van een commissie, waarvan Gideon deel uitmaakte, met opgave van en kandidaten voor de Eerste en Tweede Kamer. Gedrukt, 1848; 140; 1 stuk
      - Verzoekschrift van assuradeurs over de vermindering van de verzekeringen van Oostindische produkten. Concept, ca. 1850; 141; 1 stuk
      - Levensberigt van H.H. Klijn door J. de Bosch Kemper. Gedrukt N.B. Met opdracht aan Gideon, 1856; 142; 1 deeltje
      - Foto van de vijver van 'Duinvliet' 19e eeuw. In drievoud, 143; 1 omslag
      - Honderd jaar geleden. Artikel over Gideon, 1940; 144; 1 stuk
    - Varia, 1.9.4
      - Tekening van Gideon, 1806; 145; 1 stuk
      - Fotoalbum van Gideon en gezin, 1860 - 1905; 146; 1 deel
      - Portret van Anthoinetta Elisabeth Klijn, 147; 1 stuk
      - Notitieboekje van Gideon, 148; 1 deeltje
    - Regeling nalatenschap, 1.9.5
      - Stukken betreffende de regeling van de nalatenschap van Maria, door Gideon, 1866 - 1874; 149; 1 omslag
      - Stukken betreffende de regeling van de nalatenschap van Gideon, door Jan, 1865 - 1897; 150; 1 pak
  - JEANNE MARIA (1798-1885) X HENDRIK DANIEL GILDEMEESTER (1797-1852), 1.10; Boissevain, J.M. (Jeanne Maria, 1798-1885); Gildemeester, H.D. (Hendrik Daniël, 1797-1852)
    - Ingekomen brieven, 1816 - 1866; 151; 1 omslag
    - Stukken betreffende het huwelijk. 1818, 1843, 152; 1 omslag
    - Circulaire betreffende het overlijden van Hendrik Daniel. Gedrukt, 1852; 153; 1 stuk
  - CAROLINE CHARLOTTE (1799-1879) X WILLEM DE CLERQ (1795-1844), 1.11; Boissevain, C.C. (Caroline, 1799-1879); Clercq, W. de (Willem, 1795-1844)
    - Brieven van familieleden N.B. Per familielid geordend, 1823 - 1841; 154; 1 omslag
    - Gedichten van Willem. 1817 en z.j., 155; 1 omslag
    - Gedichten voor Willem van Gideon Jeremie. 1823, 1836, 156; 2 stukken
    - Biografische aantekening over Willem, ca. 1824; 157; 1 stuk
    - Tekst van een lied ter gelegenheid van het 25-jarig huwelijk, 1843; 158; 1 stuk
    - Rede van Isaac da Costa bij de begrafenis van Willem, 1844; 159; 1 stuk
    - Portret van Willem, 160; 1 stuk
  - MARGUERITTE ELISABETH (1801-1879) X 1 JACQUES ELIE PAULY (1793-1842), X 2 JOHANNES BOSSCHA (1797-1874), 1.12; Boissevain, M.E. (Marguerite (Margot) Elisabeth, 1801-1879); Bosscha, Johannes (1797-1874); Pauly, Jacques Elie (1793-1842)
    - Brieven van familieleden N.B. Per familielid geordend, 1817 - 1875; 161; 1 pak
    - Brieven van andere personen, 1817 - 1869; 162; 1 omslag
    - Stukken betreffende het huwelijk van Margueritte en Jacques Elie, 1820; 163; 1 omslag
    - Gedicht voor Margueritte van Gideon Jeremie, 1822; 164; 1 stuk
    - Circulaire betreffende het overlijden van Jacques Elie. Gedrukt, 1842; 165; 1 stuk
    - Stukken betreffende de regeling van de nalatenschap van Jacques Elie door Gideon Jeremie, 1842 - 1844; 166; 1 omslag
    - Stukken betreffende het huwelijk van Margueritte en Johannes, 1844; 167; 1 omslag
    - Het grondwettig verbond door Johannes. Gedrukt, 1864; 168; 1 deeltje
    - Pruisen en Nederland door Johannes. Gedrukt, 1866; 169; 1 deeltje
    - Willem de Clercq herdacht door Johannes. In tweevoud. Gedrukt, 1874; 170; 2 deeltjes
    - Levensbericht van J. Bosscha door W.J. Knoop. Gedrukt, 1875; 171; 1 deeltje
    - Plattegrond van de Tweede Kamer, met onder meer aangegeven de zetel van Johannes, 19e eeuw, 172; 1 stuk
  - DANIEL (1804-1878) X CAROLINE LOUISE MOLLET (1811-1894), 1.13; Boissevain, D. (Daniël, 1804-1878); Mollet, C.L. (Caroline Louise, 1811-1894)
    - Persoonlijk leven, 1.13.1
      - Brieven, 1.13.1.1
        - Brieven van familieleden N.B. Per familielid geordend, 1832 - 1894; 173; 1 pak
        - Brieven van andere personen, 1828 - 1894; 174; 1 omslag
        - Stukken betreffende het overlijden van Daniel, 1878; 175; 1 omslag
      - Personalia, 1.13.1.2
        - Bewijzen van inschrijving van ondertrouw en huwelijk, 1833; 176; 2 stukken
        - Afschriften van testamenten en holografische codicil. 1833, 1877, 177; 1 omslag
        - Geboorte- en inentingsbewijzen van de kinderen, 1834 - 1855; 178; 1 omslag
        - Onderhandse akte van compagnieschap van Daniel en Eduard Constantin, 1864; 179; 1 stuk
        - Bewijs van inschrijving van zoon Louis Daniel in het register van de Nationale Militie, 1867; 180; 1 stuk
      - Financiële aangelegenheden, 1.13.1.3
        - Journaal en kasboek, 1.13.1.3.1
          - Journaal van Daniel over de jaren. Met bijlagen, 1826 - 1865; 181; 3 katernen
          - Kasboek van persoonlijke inkomsten en uitgaven van Daniel. Met bijlagen, 1831 - 1872; 182-185; 4 delen
            - 1831 - 1841, 182
            - 1842 - 1849, 183
            - 1850 - 1868, 184
            - 1869 - 1872, 185
          - Register betreffende inkomsten uit effecten. Met bijlagen, 1838 - 1840; 186-188; 3 delen
            - 1838, 186
            - 1839, 187
            - 1840, 188
          - Kasboek van persoonlijke uitgaven van Caroline Louise, 1886 - 1888; 189; 1 deeltje
        - Diversen, 1.13.1.3.2
          - Akten van procuratie voor Daniel van A.L.C. Coquerel en J.H. Mollet. 1843, 1850, 190; 2 stukken
          - Stukken betreffende de inning van geld voor R.D. Godin-Hourdet door Daniel, 1844 - 1846; 191; 1 omslag
          - Stukken betreffende het Compagnieschip ter Assurantie, 1844 - 1877; 192; 1 omslag
          - Rekening van een begrafenis op de begraafplaats aan de Weespervaart. Met bijlage, 1866, 193; 2 stukken